Gaming, Kartäuser (www.monasterium.net)
Gaming, Kartäuser (www.monasterium.net)
- GamingOCart 1425 XII 27, 27. Dezember 1425 (1425-12-27); 1425_XII_27
  Margarethe Dachauerin, früher Frau des seligen Thomas Schwarz, Berthold Dachauer, ihr jetziger Mann, Magdalena und Margarethe, Töchter des Schwarz, und Hans König zu Steinakirchen, Mann der Magdalena, stellen einen Revers aus, daß sie sich in ihrem Streit mit dem Bruder des Thomas Schwarz, Herrn Christan Enser, Pfarrer zu Oberndorf, über die Erbschaft der Entscheidung des Klosters Gaming wie ihr Widerpart unterwerfen wollen, unter einer Buße von 100 Pfund für den Herzog Albrecht V., und 50 Pfund für ihre Herrschaft.
  Albrecht V., Herzog von Österreich (1411-1439); Aussteller; Bruder des Thomas Schwarz; Mann der Magdalena, Tochter der Margarethe Dachauerin und des Thomas Schwarz, Aussteller; Mann der Margarethe Dachauerin, Aussteller; Tochter der Margarethe Dachauerin und des Thomas Schwarz, Aussteller; Gaming, Kartause; Oberndorf an der Melk (GB SB)
- GamingOCart 1426 I 09, 9. Jänner 1426 (1426-01-09); 1426_I_09
  Testament des Stephan, Sohnes des Thomas zu Untersievering: Eine Messe in der Pfarrkirche zu Sievering, dem Kloster Mauerbach 5/8 Weingarten an dem Hornsberg, dem Kloster Gaming Haus und Mühle zu Nußdorf.
  Aussteller; Gaming, Kartause; in Sievering, Wien 19; Mauerbach, Kartause; Nußdorf, Wien 19; Sievering (Ober-, Unter-), Wien 19; Sievering, Unter-, Wien 19
- GamingOCart 1426 III 07, 7. März 1426 (1426-03-07); 1426_III_07
  Hans von Friedberg, seine Frau, Tochter des Hans Faulberg am Aigen, und Anna, Tochter des Hans Scheuchenpflueg, Witwe des Friedrich Ber, vergleichen sich mit Niklein dem Mair zu Königstetten und seiner Frau: sie verzichten gegen eine Entschädigung von 15 Pfund Pfenning auf alle Ansprüche auf das Gut Mairhof zu Königstetten in der Pfarre Petzenkirchen, dem Kloster Gaming untertänig.
  Gaming, Kartause; Königstetten (Gde. Holzing, GB YB); Petzenkirchen (GB YB)
- GamingOCart 1427 VII 25, 25. Juli 1427 (1427-07-25); 1427_VII_25
  Theml der Heureffl, Sohn des Konrad Heureffl von Görten, vermacht im Falle seines Ablebens ohne Erben, oder anderweitige Anordnung seinem Freund Erhard Volkra seinen Zehent um Jeßnitz in der Pfarre Scheibbs und auf der Geuben und in der Claus, der ein Lehen des Bistums Passau ist, und seinen Zehent zu Seidenfeld in der Pfarre Ruprechtshofen, und das Gut auf dem Glokkaus in der Pfarre Scheibbs, der ein Lehen von Albrecht von Rohr ist, auch seinen Hof zu Görten in der Pfarre Scheibbs, halb Lehen von Wildpolt von Pollheim und halb freies Burgrecht von Kloster Gaming, dem man jährlich 1 Pfund Wachs zu Burgrecht gibt.
  Aussteller; Gaming, Kartause; Passau, D; Rohr (welches?); Ruprechtshofen (GB Mank); Scheibbs (GB SB); St. Anton an der Jeßnitz (GB SB)
- GamingOCart 1428 I 04, 4. Jänner 1428 (1428-01-04); 1428_I_04
  Konrad Czetl und sein Sohn Konrad erklären, daß sie hinsichtlich ihrer Ansprüche auf das Gut auf dem Blasenstein in der Pfarre St. Leonhard dem Pfarrer von Scheibbs untertänig, nach schiedsrichterlicher Entscheidung mit einer Geldsumme befriedigt seien.
  Aussteller; Sohn des Konrad Czetl, Aussteller; Scheibbs (GB SB); St. Leonhard am Forst (GB Mank)
- GamingOCart 1429 III 21, 21. März 1429 (1429-03-21); 1429_III_21
  Georg Reichenecker verzichtet auf alle Ansprüche an das Kloster Gaming betreffend das Gut und die Briefe, die sein Vetter Leopold Höfer dem Kloster gegeben hatte, da er nach Rat und Verwendung des Herrn Pilgrim von Puchheim, Heidenreich von Plankenstein und Hans Schweinwarter sich mit dem Kloster gegen eine angemessene Entschädigung gütlich ausgeglichen hat.
  Aussteller; Vetter des Georg Reichenecker; Gaming, Kartause
- GamingOCart 1429 IV 19, 19. April 1429 (1429-04-19); 1429_IV_19
  Die Exekutorin des Testaments des Wiener Apothekers Konrad Sulcher verkauft dem Wiener Bürger Wolfgang Lengenauer einen Weingarten in der Mauer an dem Kadoltsberg um 70 Pfund Wiener Pfenning.
  Apotheker aus Wien; Bürger von Wien; Wien
- GamingOCart 1429 V 17, 17. Mai 1429 (1429-05-17); 1429_V_17
  Prior Nikolaus von Gaming und der Konvent bewilligen dem Konrad, bisher Bader zu St. Leonhard am Forst, der von den Miterben seiner Frau Petronella ein Erbrecht auf der dem Kloster kraft Kaufbriefes angehörigen Badstube zu Scheibbs an sich gekauft und gelöst hatte, nach längerer Verweigerung doch den Besitz derselben unter gewissen Bedingungen.
  Frau des Konrad, bisher Bader zu St. Leonhard im Forst; Nikolaus II., Prior von Gaming (1424-1430), Aussteller; Gaming; Gaming (GB SB); Gaming, Kartause; Scheibbs (GB SB); St. Leonhard am Forst (GB Mank)
- GamingOCart 1429 XI 25, 25. November 1429 (1429-11-25); 1429_XI_25
  Michel Denkl, Pfarrer zu Reinsberg, macht mit Erlaubnis des Patrons, des Herrn Reinprecht von Wallsee, mit dem Kloster Gaming einen Gütertausch: er gibt dem Kloster 6 Güter mit Gülten in der Pfarre Gaming und erhält dafür 5 Güter in den Pfarren Purgstall, Scheibbs und Reinsberg.
  Gaming (GB SB); Gaming, Kartause; Purgstall (GB SB); Reinsberg (GB SB); Scheibbs (GB SB)
- GamingOCart 1429 XII 10, 10. Dezember 1429 (1429-12-10); 1429_XII_10
  Reinprecht von Wallsee, Hauptmann ob der Enns, gibt seine Einwilligung als Lehensherr zu dem Gültentausch, den der Pfarrer zu Reinsberg mit dem Kloster Gaming in Ansehung mehrerer Gülten in der Pfarre Gaming gelegen, getroffen hat, und bestätigt dem Kloster Gaming diese Lehen.
  Aussteller; Gaming (GB SB); Gaming, Kartause; Reinsberg (GB SB); Wien
- GamingOCart 1430 I 27, 27. Jänner 1430 (1430-01-27); 1430_I_27
  Thomas Müllner zu Heuberg und seine Frau treten ihrer Herrschaft, dem Kloster Gaming, die Mühle zu Heuberg in der Pfarre Purgstall ab, weil dieselbe durch Feuersgewalt ganz zerstört wurde und sie selbe nicht mehr aufbauen können.
- GamingOCart 1430 V 07, 7. Mai 1430 (1430-05-07); 1430_V_07
  Bischof Leonhard von Passau bestätigt den Tausch des Michel Denkl, Pfarrer von Reinsberg, der etliche Güter der Pfarrkirche dem Kloster Gaming gegen andere vertauschte.
  Leonhard, Bischof von Passau, Aussteller; Gaming, Kartause; Passau, D; Reinsberg (GB SB); Wien
- GamingOCart 1430 VIII 31, 31. August 1430 (1430-08-31); 1430_VIII_31
  Stephan, Sohn des Thomas von Sievering, verkauft dem Kloster Gaming sein Haus zu Nußdorf mit den 2 Häuslein daran, der Mühle dabei und der Weisad und dem dazu gehörigen Garten, wovon man dem Herrn Hans von Kuenring jährlich 12 Pfenning Burgrecht dient.
  Aussteller; Gaming, Kartause; Kühnring (GB Eggenburg); Nußdorf, Wien 19; Sievering, Ober-, Unter-, Wien 19; Wien
- GamingOCart 1430 X 06, 6. Oktober 1430 (1430-10-06); 1430_X_06
  Reinprecht von Wallsee, Hauptmann ob der Enns, gibt dem Kloster Gaming die Mautfreiheit für alle Bedürfnisse, die durch seinen Markt Purgstall geführt werden, doch sollen vom Kloster alljährlich zur Ausbesserung der Brücken für 3 1/2 Schilling Holzstämme geliefert werden.
  Aussteller; Gaming, Kartause; Purgstall; Purgstall (GB SB)
- GamingOCart 1430 X 21, 21. Oktober 1430 (1430-10-21); 1430_X_21
  Hans von Kuenring verleiht dem Kloster Gaming ein Haus mit zwei Häuslein daran, einer Mühle dabei mit Garten und Weisad dahinter, alles zu Nußdorf in der Mietstatt, welche Stücke der Stephan, Sohn des Thomas von Sievering, dem Kloster um sein Seelenheils Willen gegen eine gewisse Summe überlassen hatte.
  Aussteller; Gaming, Kartause; Kühnring (GB Eggenburg); Nußdorf, Wien 19; Sievering, Ober-, Unter-, Wien 19; Wiener Neustadt; Wiener Neustadt (GB WN)
- GamingOCart 1430 XI 24, 24. November 1430 (1430-11-24); 1430_XI_24
  Christoph von Zinzendorf verkauft dem Kloster Gaming verschiedene Zehente, Gülten und Güter in den Ämtern Struden, Heuberg, Oberndorf und Ruprechtshofen gelegen, um 1000 Pfund Pfenning und 20 ungarische Gulden.
  Aussteller; Gaming, Kartause; Oberndorf an der Melk (GB SB); Ruprechtshofen (GB Mank)
- GamingOCart 1430 XII 07, 7. Dezember 1430 (1430-12-07); 1430_XII_07
  Christoph von Zinzendorf gibt dem Kloster Gaming, das ihm erlaubt hatte, im Markt Scheibbs an der Ringmauer einen Getreidkasten zu bauen, einen Revers.
  Aussteller; Gaming, Kartause; Scheibbs (GB SB)
- GamingOCart 1430 XII 29, 29. Dezember 1430 (1430-12-29); 1430_XII_29
  Ulrich Öder, gesessen in der Mauer, verkauft mit Erlaubnis des Ritters Erhart des Dossen, Forstmeisters in Österreich, 1 1/2 Tagwerk Wiesmads gelegen unter der Stieg an dem Kaltenberg, wovon man in das vordere Amt gegen Weidlingau 9 Wiener Pfenning dient, dem Wiener Bürger Wolfgang Lengauer um 10 Pfund Pfenning.
  Bürger von Wien; Weidlingau, Wien 14; Wien
- GamingOCart 1432 VII 14, 14. Juli 1432 (1432-07-14); 1432_VII_14
  Abt Leonhard von Melk gibt einen Revers, daß seine Leute und Holden zu Edichenthal die gütliche Entscheidung zwischen ihnen und den Leuten des Klosters Gaming in Gemeinschaft mit den Holden des Herrn Stephan von Zelking und des Mert Raninger betreffend den von der Erlauf entstehenden Schaden halten wollen und sollen.
  Leonhard 'Straubinger', Abt von Melk (1426-1433), Aussteller; Edichenthal (R, Gde. Bergland, GB YB); Gaming, Kartause; Melk; Melk (GB ME); Melk, Benediktinerabtei; Zelking (GB ME)
- GamingOCart 1432 VII 19, 19. Juli 1432 (1432-07-19); 1432_VII_19
  Stephan von Zelking verspricht, die zwischen ihm und den Leuten des Abts von Melk und Martins des Raninger einerseits und dem Prior Friedrich von Gaming andererseits getroffene Übereinkunft wegen Sicherung der Gaminger Leute zu Edichenthal vor Überschwemmung der Erlauf durch Abzugsgräben halten zu wollen.
  Aussteller; Friedrich, Prior von Gaming (1430-1443); Edichenthal (R, Gde. Bergland, GB YB); Gaming, Kartause; Melk, Benediktinerabtei; Zelking; Zelking (GB ME)
- GamingOCart 1432 IX 21, 21. September 1432 (1432-09-21); 1432_IX_21
  Hans Hammerschmied zu Gaming und seine Frau treten dem Kloster Gaming ihren Hammer mit dem Haus unter dem Kloster gelegen gegen eine Geldsumme ab.
- GamingOCart 1433 I 01, 1. Jänner 1433 (1433-01-01); 1433_I_01
  Bischof Leonhard von Passau erteilt auf Bitten des Pfarrers Berthold Dachauer von Scheibbs einen Ablaß für Begleitung des Sakraments.
  Leonhard, Bischof von Passau, Aussteller; Pfarrer von Scheibbs; Scheibbs (GB SB)
- GamingOCart 1433 I 06, 6. Jänner 1433 (1433-01-06); 1433_I_06
- GamingOCart 1433 V 15, 15. Mai 1433 (1433-05-15); 1433_V_15
  Äbtissin Anna vom Erlakloster und der Konvent daselbst verkaufen mit Bewilligung des Bischofs Leonhard von Passau die Mühle und das Gut, genannt der Parz, beide oberhalb Scheibbs in der Pfarre St. Leonhard, dem Kloster Gaming um eine Summe Geldes und gegen Erlassung eines bisherigen Dienstes von 4 Äckern an das Mauthaus zu Stein.
  Anna, Äbtissin vom Erlakloster, Aussteller; Leonhard, Bischof von Passau; Erlakloster, Benediktinerinnenkloster; Gaming, Kartause; Passau, D; Scheibbs (GB SB); St. Leonhard am Forst (GB Mank); Stein (GB KR)
- GamingOCart 1433 VII 07, 7. Juli 1433 (1433-07-07); 1433_VII_07
  Wendel, Witwe des Stephan, Sohnes des Thomas zu Untersievering, verzichtet zu Gunsten des Klosters Gaming auf ihre Ansprüche an ein Haus zu Nußdorf an der Mietstat und 2 Häuslein und eine Mühle dabei mit Zugehör, Weisad und Garten, worauf sie ein Leibgeding hatte.
  Aussteller; Gaming, Kartause; Nußdorf, Wien 19; Sievering, Unter-, Wien 19; Wien
- GamingOCart 1433 VII 22, 22. Juli 1433 (1433-07-22); 1433_VII_22
  Hans Vock, Bürger zu Melk, verkauft für sich und seine Tochter Magdalena dem Johann Schreiber, Bürger zu Scheibbs, seine 2 Holden auf dem Buchberg und 2 Teile Zehent auf ihren beiden Gütern, ihre 5 Zehenthäuser, überall 2 Teile Zehent, alles in der Pfarre Scheibbs, und ein Lehen des Albrechts von Rohr zu Kirchstetten.
  Aussteller; Tochter des Hans Vock, Bürger zu Melk; Kirchstetten (welches ?); Melk (GB ME); Rohr (welches ?); Scheibbs (GB SB)
- GamingOCart 1433 IX 10, 10. September 1433 (1433-09-10); 1433_IX_10
  Wolfgang Peikuter zu Pöchlarn verkauft seinen Baumgarten zu Pöchlarn, wovon man jährlich dem Kastner zu Pöchlarn für den Bischof von Regensburg 3 Pfenning zu Burgrecht dient.
  Aussteller; Pöchlarn (GB ME); Regensburg, D
- GamingOCart 1434 II 15, 15. Februar 1434 (1434-02-15); 1434_II_15
  Bischof Leonhard von Passau bestätigt als Ordinarius den Kauf einer Mühle mit dem Lehen, genannt Parz, oberhalb Scheibbs in der Pfarre St. Leonhard am Forst, welche das Kloster Gaming von dem Frauenkloster Erlakloster gekauft hat, wobei als ein Teil des Kaufschillings ein Dienst von jährlich 4 Käsen, die Erlakloster ins Mauthaus zu Stein abliefern mußte, nachgelassen wurde.
  Leonhard, Bischof von Passau, Aussteller; Erlakloster, Benediktinerinnenkloster; Gaming, Kartause; Passau, D; Scheibbs (GB SB); St. Leonhard am Forst (GB Mank); Stein (GB KR); Wien
- GamingOCart 1434 V 18, 18. Mai 1434 (1434-05-18); 1434_V_18
  Otto auf dem Steingraben und seine Frau Anna verkaufen mit Einwilligung ihrer Töchter ihrem Sohn Philipp und seiner Frau ihr halbes Gut auf dem Steingraben in der Pfarre Scheibbs, Herrschaft Gaming, um 16 Pfund Wiener Pfenning.
  Aussteller; Frau des Otto auf dem Steingraben, Aussteller; Sohn des Otto auf dem Steingraben; Gaming, Kartause; Scheibbs (GB SB)
- GamingOCart 1434 IX 13, 13. September 1434 (1434-09-13); 1434_IX_13
  Hans Ueberreiter, Sohn des Friedrich Ueberreiter, ehemaliger Bürger zu Stein, verkauft dem Herrn Paul Pfarrer zu Ruprechtshofen seine Gerechtigkeit und seinen Erbteil an dem Lehen zu Wösendorf in der Wachau nächst dem Slegerhof, das zur Pfarrkirche St. Nikolaus zu Ruprechtshofen gehört, und wovon man dem Pfarrer jährlich 32 Eimer Wein dient und an die Feste zu Dürnstein auch jährlich Montag nach St. Georgstag 4 Pfenning, Montag nach St. Kolomantag 10 Wiener Pfenning und zu Ostern 20 Eier dient, um 44 Pfund Wiener Pfenning.
  Aussteller; Ruprechtshofen (GB Mank); Stein (GB KR); Wösendorf in der Wachau (GB KR)
- GamingOCart 1434 IX 29, 29. Dezember 1434 (1434-12-29); 1434_IX_29
  Anna, Konventschwester im Frauenkloster zu St. Niklas vor dem Stubentor zu Wien, dann die Äbtissin und der Konvent verkaufen mit Bewilligung des Amtmann, des Herrn Hans von Nectberg zu Perchtoldsdorf dem Herrn Hans dem Schwaben, Stadtrichter zu Wien, und seinem Schwiegervater, Wolfgang dem Lengenauer, Bürger zu Wien, ihren Weingarten in der Wispeunt, 14 Rechel groß, um 550 Pfund Wiener Pfenning.
  Aussteller; Schwiegervater des Wolfgang des Lengenauer, Bürger zu Wien; Perchtoldsdorf (GB MD); St. Niklas vor dem Stubentor, Zisterzienserinnenkloster; Wien
- GamingOCart 1435 I 24, 24. Jänner 1435 (1435-01-24); 1435_I_24
  Die Brüder Pankraz Paulanter zu Hainberg und Erhard Chinost von Schlatzendorf und ihre Schwester Hedwig, dann die Brüder Georg Schachner zu Diendorf und Mert Schachner, Bürger zu Wien, und Jörg Moser, Amtmann zu Oberndorf, für sich und seine Frau bekennen, daß sie sich mit dem Kloster Gaming ausgeglichen haben betreffend ihre Ansprüche auf 2 Güter am Weissenberg in der Pfarre Oberndorf, deren Grundherrschaft das Kloster ist.
  Bruder des Erhard Chinost von Schlatzendorf und der Hedwig; Bruder des Mert Schachner, Bürger zu Wien; Bruder des Pankraz Paulanter zu Hainberg und der Hedwig; Schwester des Pankraz Paulanter zu Hainberg und Erhard Chinost von Schlatzendorf; Bruder des Georg Schachner zu Diendorf; Diendorf (W, Gde. Hürm, GB Mank); Gaming, Kartause; Hainberg (GB Mank); Oberndorf an der Melk (GB SB); Schlatzendorf (GB Mank)
- GamingOCart 1435 V 21, 21. Mai 1435 (1435-05-21); 1435_V_21
  Anna, Frau des Martin Mörlein, verkauft dem Andre Pflug, Bürger von Wien, und seiner Frau mit Bewilligung des Priors Friedrich von Gaming einen Weingarten im mittleren Kaasgraben und 2 halbe Joch Weingarten im Kaswassergraben gegenüber, wovon man nach Gaming 3 Eimer zu Bergrecht und 3 Pfenning zu Vogtrecht gibt, um 145 Pfund Wiener Pfenning.
  Aussteller; Friedrich, Prior von Gaming (1430-1443); Gaming, Kartause; Wien
- GamingOCart 1436 I 26, 26. Jänner 1436 (1436-01-26); 1436_I_26
  Barbara, Frau des Ulrich Eizinger, Hauptmanns zu Eggenburg und Znaim, verkauft mit Bewilligung des Kellermeisters zu Klosterneuburg als Bergherr ihr Joch Weingarten zu Ottakring, wovon man dem Stift Klosterneuburg 2 1/2 Eimer Wein zu Bergrecht und 6 Wiener Pfenning zu Vogtrecht dient, dem Wolfgang Lengenauer, Bürger zu Wien, um 132 Pfund Wiener Pfenning.
  Aussteller; Eggenburg (GB Eggenburg); Klosterneuburg, Augustiner Chorherrenstift; Ottakring, Wien 16; Wien; Znojmo (CZ)
- GamingOCart 1436 III 18, 18. März 1436 (1436-03-18); 1436_III_18
  Paul der Hau, Pfarrer zu Ruprechtshofen, macht mit seinem gnädigen Herrn, dem Prior Friedrich von Gaming, zum Besten der Pfarrkirche einen Gütertausch: Er gibt dem Kloster ein Gut gelegen in Zwerbach, genannt das Dornach, wovon man zu rechtem Grunddienst 3 Schilling Pfenning dient, und 1 Wiese zu Texing, genannt die Sterbmayrin, und das Kloster überläßt der Pfarrkirche zu Ruprechtshofen seine Gerechtsame auf einen Hof in Zwerbach, die aus 2 Gütern besteht, mit Vorbehalt der Vogtei und des Landgerichts.
  Friedrich, Prior von Gaming (1430-1443); Ruprechtshofen (GB Mank); Texing (GB Mank)
- GamingOCart 1436 X 04, 4. Oktober 1436 (1436-10-04); 1436_X_04
  Heinrich von Plankenstein, Christoph von Zinzendorf, Jürgen von Toppl, Thomas Cholb, Jörg Seisenegger, Heinrich Ell und Hans Purgstaller, Landrichter zu Purgstall, entscheiden als erwählte Schiedsrichter den Streit der beiden Klöster Lilienfeld und Gaming über einen Mühlgang und eine Wehr zu Hörgerstall in der Pfarre St. Leonhard, welche Entscheidung bei einer Pön von 400 Pfund Pfenning zu beachten ist.
  Doppel (Gde. Obritzberg-Rust, GB Herzogenburg); Gaming, Kartause; Hörgerstall (R, GB Mank); Lilienfeld, Zisterzienserstift; Plankenstein (GB Mank); Purgstall (GB SB); Seisenegg (GB Amstetten); St. Leonhard am Forst (GB Mank)
- GamingOCart 1437 III 12, 12. März 1437 (1437-03-12); 1437_III_12
  Das Kloster Mauerbach überläßt im Tauschweg dem Kloster Gaming die Pfarrkirche zu Scheibbs samt dem Patronatsrecht und allen Einkünften, wie es selbe seit seiner Stiftung belasten.
  Gaming, Kartause; Mauerbach; Mauerbach (GB Purkersdorf); Mauerbach, Kartause; Scheibbs (GB SB)
- GamingOCart 1437 III 21, 21. März 1437 (1437-03-21); 1437_III_21
  Herzog Albrecht V. bestätigt einen Tausch der Kartäuserklöster Gaming und Mauerbach, durch den das Kloster Gaming einen jährlichen Zins zu Stein gegen 12 Pfund Gülten und das Patronatsrecht der Pfarrkirche zu Scheibbs verkauften.
  Albrecht V., Herzog von Österreich (1411-1439), Aussteller; Gaming, Kartause; Mauerbach, Kartause; Scheibbs (GB SB); Stein (GB KR); Wien
- GamingOCart 1437 IV 26, 26. April 1437 (1437-04-26); 1437_IV_26
  Barbara, Frau des Meister Mert des Baders zu Wilhelmsburg, und ihre Schwestern Katharina und Ursula, Töchter des Niklas zu Kilb, verkaufen dem Kloster Gaming die ihm untertänige Badstube zu Oberndorf.
  Aussteller; Schwester der Barbara, Frau des Meister Mert des Baders zu Wilhelmsburg, und der Katharina, Töchter des Niklas zu Kilb; Schwester der Barbara, Frau des Meister Mert des Baders zu Wilhelmsburg, und der Ursula, Töchter des Niklas zu Kilb; Gaming, Kartause; Kilb (GB Mank); Oberndorf an der Melk (GB SB); Wilhelmsburg (GB P)
- GamingOCart 1437 VII 13, 13. Juli 1437 (1437-07-13); 1437_VII_13.1
  Katharina, Tochter des Konrad Wedel auf der Dippelleiten und Frau des Michel auf dem Polzberg, verkauft dem Kloster Gaming das Kaufrecht und die Gerechtigkeit auf das halbe Gut auf der Dippelleiten, das demselben Kloster dienstbar ist, in der Pfarre Gaming.
- GamingOCart 1437 VII 13, 13. Juli 1437 (1437-07-13); 1437_VII_13
  Niklas in der Mitterau, Richter zu Gaming, dann Thomas am Schindelberg, Peter am Lehen, Georg Myler im oberen Lueg und andere mehr verkaufen dem Kloster Gaming das Kaufrecht und die Gerechtigkeit am halben Gut zu Dippelleiten in der Pfarre Gaming.
- GamingOCart 1437 VII 25, 25. Juli 1437 (1437-07-25); 1437_VII_25
  Hans von Ebersdorf, oberster Kämmerer in Österreich, trifft mit dem Prior Friedrich von Gaming einen Gütertausch: Er gibt dem Kloster 2 Hofstätten zu Baden, die sein freies Eigen sind, und empfängt von dem Kloster dafür 4 Holden.
  Friedrich, Prior von Gaming (1430-1443); Baden (GB BN); Ebersdorf (welches?); Gaming, Kartause
- GamingOCart 1437 VIII 03, 3. August 1437 (1437-08-03); 1437_VIII_03
  Cardinallegat Julianus beauftragt den Propst von St. Dorothea zu Wien, einen zwischen den Karthausen Gaming und Mauerbach eingegangenen Tausch zu bestätigen, durch welchen Gaming an Mauerbach verschiedene Geld- und Naturalabgaben aus der Mauth zu Stein überläßt, wofür es das Patronatsrecht über die Pfarrkirche in Scheibbs mit einer jährlichen Gülte von 12 Pfennig erhält. Basel
- GamingOCart 1437 VIII 10, 10. August 1437 (1437-08-10); 1437_VIII_10
  Michel Dänkl, Pfarrer zu Reinsberg, und das Kloster Gaming treffen eine Übereinkunft betreffend gewisse Gründe, Wiesen und Äcker.
  Gaming, Kartause; Reinsberg (GB SB)
- GamingOCart 1437 IX 01, 1. September 1437 (1437-09-01); 1437_IX_01
  Martin der Barfüsser, Thomas Farnelmair und Hans von der Frein verzichten gegen eine Geldsumme auf ihre Erbansprüche an eine Wiese gelegen auf der Merlich bei dem Püchlhof zugunsten des Gotteshauses zu Ruprechtshofen.
- GamingOCart 1437 X 22, 22. Oktober 1437 (1437-10-22); 1437_X_22.1
  Nikolaus, Propst von St. Dorothea zu Wien bestätigt gemäß dem obigen Auftrage (1437 VIII 3) [Cardinallegat Julianus beauftragt den Propst von St. Dorothea zu Wien, einen zwischen den Karthausen Gaming und Mauerbach eingegangenen Tausch zu bestätigen, durch welchen Gaming an Mauerbach verschiedene Geld- und Naturalabgaben aus der Mauth zu Stein überläßt, wofür es das Patronatsrecht über die Pfarrkirche in Scheibbs mit einer jährlichen Gülte von 12 Pfennig erhält. Basel] den Tausch zwischen den Karthausen Gaming und Mauerbach.
- GamingOCart 1437 XII 13, 13. Dezember 1437 (1437-12-13); 1437_XII_13.1
  Ander, Pfarrer zu Pöchlarn, verkauft dem Kloster Gaming seinen Weingarten zu Gollarn.
  Aussteller; Gaming, Kartause; Gollarn (GB TU); Pöchlarn (GB ME)
- GamingOCart 1437 XII 13, 13. Dezember 1437 (1437-12-13); 1437_XII_13.2
  Hans Zimmermann zu Schmidbach in der Pfarre Mank und seine Frau verkaufen dem Kloster Gaming ihren Weingarten zu Gollarn am Kogel unter dem Kranberg, wovon man dem Herrn von Losenstein in den Amthof zu Krummnußbaum jährlich 3 Pfenning Burgrecht gibt.
  Aussteller; Gaming, Kartause; Gollarn (GB TU); Krummnußbaum (GB ME); Losenstein (GB Weyer); Mank (GB Mank); Schmidbach, Ober-, Unter- (GB Mank)
- GamingOCart 1437 XII 13, 13. Dezember 1437 (1437-12-13); 1437_XII_13
  Erhard Mueltzer zu Irechtzfelden an der Erlauf und seine Frau verkaufen dem Kloster Gaming ihren Weingarten zu Gollarn am Kogel unter dem Kranberg, ein halbes Joch groß, wovon man jährlich dem Herrn von Losenstein in ihren Amthof zu Krummnußbaum 6 Pfenning dient.
  Aussteller; Gaming, Kartause; Gollarn (GB TU); Krummnußbaum (GB ME)
- GamingOCart 1438 I 17, 17. Jänner 1438 (1438-01-17); 1438_I_17.1
  Christan Lettner zu Krummnußbaum und seine Frau verkaufen dem Kloster Gaming mit Erlaubnis des Amtmanns der Herren von Losenstein einen Waldfleck an der Reinthal-Leitten, wovon man in den obigen Amthof 1 Pfenning zu Burgrecht gibt.
  Aussteller; Gaming, Kartause; Krummnußbaum (GB ME)
- GamingOCart 1438 I 17, 17. Jänner 1438 (1438-01-17); 1438_I_17
  Katharina, Witwe des Niklas Meundlein des Pakknehts zu Krummnußbaum, und ihre Söhne und Töchter verkaufen dem Prior Friedrich von Gaming und seinem Konvent ihr halbes Joch Weingarten am Kogel zu Gollarn am Kranberg, freies Burgrecht der Herren von Losenstein, denen man 6 Pfenning ihren Amthof dient.
  Aussteller; Friedrich, Prior von Gaming (1430-1443); Gaming, Kartause; Gollarn (GB TU); Krummnußbaum (GB ME)
- GamingOCart 1438 IV 04, 4. April 1438 (1438-04-04); 1438_IV_04